臺灣嘉義地方法院刑事判決　　　　　　　 96年度訴字第882號
公　訴　人　臺灣嘉義地方法院檢察署檢察官
被　　　告　甲○○
上列被告因違反毒品危害防制條例案件，經檢察官提起公訴（九
十六年度毒偵字第一三五八號），被告於準備程序中就被訴事實
為有罪之陳述，經本院合議庭裁定由受命法官獨任進行簡式審判
程序，判決如下：
    主  文
甲○○施用第一級毒品，累犯，處有期徒刑捌月，扣案之第一級
毒品海洛因壹包（淨重零‧零參公克）沒收銷燬之，上開第一級
毒品海洛因外包裝袋壹個、斜削吸管參支及夾鍊袋貳拾個均沒收
；又施用第二級毒品，累犯，處有期徒刑陸月，扣案之第二級毒
品甲基安非他命壹包（驗餘含袋重壹點壹玖玖公克）沒收銷燬之
，上開第二級毒品甲基安非他命外包裝袋壹個及玻璃球管壹個均
沒收。應執行有期徒刑壹年壹月，扣案之第一級毒品海洛因壹包
（淨重零‧零參公克）及第二級毒品甲基安非他命壹包（驗餘含
袋重壹點壹玖玖公克）均沒收銷燬之，上開第一級毒品海洛因外
包裝袋壹個、第二級毒品甲基安非他命外包裝袋壹個、斜削吸管
參支、夾鍊袋貳拾個及玻璃球管壹個均沒收。
    事  實
一、甲○○前於民國九十二年間因施用毒品案件，經法院裁定送
    觀察、勒戒後，因認無繼續施用毒品之傾向，於九十二年七
    月十七日觀察、勒戒執行完畢釋放，復因施用第一級毒品及
    第二級毒品案件，經本院於九十五年二月二十七日以九十五
    年度訴字第五三號判決分別判處有期徒刑八月及四月，並定
    應執行刑為有期徒刑十月確定，於九十六年二月十二日縮刑
    期滿執行完畢。詎仍不知悔改，於觀察、勒戒執行完畢釋放
    後五年內，基於施用第一級毒品海洛因之犯意，於九十六年
    九月六日晚上十時許，在其嘉義縣朴子市○○路一五○號居
    所，以將海洛因摻入香菸內點火燃燒吸食煙霧之方式，施用
    第一級毒品海洛因一次。另基於施用第二級毒品甲基安非他
    命之犯意，於九十六年九月七日上午九時許，在其上址居所
    ，以將甲基安非他命置入玻璃球內加熱燒烤吸食煙霧之方式
    ，施用第二級毒品甲基安非他命一次。嗣於九十六年九月七
    日上午九時四十分許，在其上址居所為警搜索查獲，並扣得
    其所有施用剩餘之第一級毒品海洛因一包（淨重○‧○三公
    克）、第二級毒品甲基安非他命一包（驗餘含袋重一‧一九
    九公克）及其所有供施用第一級毒品海洛因所用之斜削吸管
    三支、供施用第一級毒品海洛因預備之夾鍊袋二十個、供施
    用第二級毒品甲基安非他命所用之玻璃球管一個，而於查獲
    當日上午十一時二十分許，得甲○○同意後，採其尿液送驗
    ，其結果呈海洛因之代謝物嗎啡陽性反應及甲基安非他命陽
    性反應，始悉上情。
二、案經嘉義縣警察局移送臺灣嘉義地方法院檢察官偵查起訴。
    理  由
一、本件係經被告甲○○於準備程序當庭表示認罪，而經本院裁
    定以簡式審判程序加以審理，則依據刑事訴訟法第二百七十
    三條之二、同法第一百五十九條第二項之規定，不適用傳聞
    法則有關限制證據能力之相關規定，合先敘明。
二、上開事實，業據被告甲○○於警詢、偵查及本院坦承不諱，
    而其上開為警查獲所採集之尿液，經送請高雄市立凱旋醫院
    檢驗結果，確呈施用第一級毒品海洛因之代謝物嗎啡陽性反
    應，有該院濫用藥物尿液檢驗報告（見偵查卷第一六頁）及
    代號及真實姓名對照表（見警卷第一一頁）在卷可稽，且被
    告為警查獲時所扣得之白色粉末一包及透明晶體一包，分經
    送法務部調查局及行政院衛生署管制藥品管理局檢驗結果，
    認該一包白粉含第一級第六項毒品海洛因成分，另一包透明
    晶體則有甲基安非他命成分，有法務部調查局九十六年十月
    五日調科壹字第○九六二三○七一一三○號鑑定通知書（見
    本院卷第三三頁）及行政院衛生署管制藥品管理局九十六年
    十月四日管檢字第○九六○○○九八五八號鑑定書（見本院
    卷第三一頁）附卷可稽，復有被告所有供施用第一級毒品海
    洛因所用之斜削吸管三支、供施用第一級毒品海洛因預備之
    夾鍊袋二十個、供施用第二級毒品甲基安非他命所用之玻璃
    球管一個扣案可資佐證，足認被告上開自白與事實相符，堪
    以採信。查被告曾於九十二年間因施用毒品案件，經法院裁
    定送觀察、勒戒後，因認無繼續施用毒品之傾向，於九十二
    年七月十七日觀察、勒戒執行完畢釋放，有臺灣高等法院被
    告前案紀錄表在卷可參，是被告於觀察、勒戒執行完畢釋放
    後，五年內再犯施用毒品罪，自應依法論罪科刑。
三、查海洛因及甲基安非他命分屬毒品危害防制條例第二條第二
    項第一款之第一級毒品及同條項第二款所列之第二級毒品，
    核被告所為，係犯毒品危害防制條例第十條第一項之施用第
    一級毒品罪及同條例第十條第二項之施用第二級毒品罪。被
    告因施用第一級毒品海洛因及第二級毒品甲基安非他命而持
    有海洛因及甲基安非他命之低度行為，為其施用之高度行為
    所吸收，不另論罪。又被告所犯上開二罪，犯意各別，行為
    互異，罪名有異，應予分論併罰。又被告前因施用第一級毒
    品及第二級毒品案件，經本院於九十五年二月二十七日以九
    十五年度訴字第五三號判決分別判處有期徒刑八月及四月，
    並定應執行刑為有期徒刑十月確定，於九十六年二月十二日
    縮刑期滿執行完畢，有臺灣高等法院被告前案紀錄表附卷足
    憑，其受有期徒刑之執行完畢後，五年內再犯本件有期徒刑
    以上之罪，為累犯，應各依刑法第四十七條第一項規定加重
    其刑。爰審酌被告前曾因施用毒品觸法，仍不知悛悔，又施
    用足以導致精神障礙、性格異常，甚至造成生命危險之毒品
    ，戕害一己之身體健康，對社會治安可能之危害程度非微，
    惟其犯罪後尚能坦承犯行等一切情狀，分別量處如主文所示
    之刑，並定其應執行刑。扣案之海洛因一包（淨重○‧○三
    公克）及甲基安非他命一包（驗餘含袋重一‧一九九公克）
    ，係分屬毒品危害防制條例第二條第二項第一款及第二款所
    定之第一級及第二級毒品，應依毒品危害防制條例第十八條
    第一項前段之規定，宣告沒收銷燬之。另扣案供盛裝上開毒
    品海洛因之外包裝袋一個、斜削吸管三支及供盛裝上開毒品
    甲基安非他命之外包裝袋一個、玻璃球管一個，分係被告所
    有供犯本件施用第一級毒品及第二級毒品罪所用之物，夾鍊
    袋二十個係被告所有供施用第一級毒品海洛因預備之物，業
    據被告於本院供承在卷，均併依刑法第三十八條第一項第二
    款規定宣告沒收。
據上論斷，應依刑事訴訟法第二百七十三條之一第一項、第二百
九十九條第一項前段，毒品危害防制條例第十條第一項、第二項
、第十八條第一項前段，刑法第十一條前段、第四十七條第一項
、第五十一條第五款、第三十八條第一項第二款，判決如主文。
本案經檢察官陳志川到庭執行職務。
中　　華　　民　　國　九十六　年　  十  　月  三十一　日
                  刑事第三庭    法　官　鄭雅文
以上正本證明與原本無異。
如不服本判決，應於判決送達後十日內向本院提出上訴狀，上訴
書狀依法應敘述具體理由，如未敘述具體理由者，應於上訴期間
屆滿後二十日內補提理由書於本院（均應附繕本）。
中　　華　　民　　國　九十六　年　  十  　月  三十一　日
                              　書記官　鄭翔元
附錄論罪科刑法條：
毒品危害防制條例第十條
施用第一級毒品者，處六月以上五年以下有期徒刑。
施用第二級毒品者，處三年以下有期徒刑。
